最　高　行　政　法　院　裁　定　　　　　　　　　　九十一年度裁字第四五四號
　　再 審原 告　乙○○
　　再 審被 告　內政部
　　代　表　人　甲○○
右當事人間因土地徵收事件，再審原告對於中華民國八十八年八月三十一日本院八十
八年度判字第三三八六號判決，提起再審之訴。本院裁定如左：
　　主  文
再審之訴駁回。
再審訴訟費用由再審原告負擔。
　　理  由
按對中華民國八十七年十月二十八日修正公布之行政訴訟法施行前已確定裁判之再審
，其再審期間依舊法之規定，為行政訴訟法施行法第三條所規定。次按「再審之訴應
於二個月內提起之。」、「前項期間，自判決送達時起算；其事由發生在後或知悉在
後者，自發生或知悉時起算。」為修正前行政訴訟法第二十九條所明定。本件再審原
告因土地徵收事件，不服本院八十八年度判字第三三八六號判決（下稱原判決），以
其有修正前行政訴訟法第二十八條第十款（相當於現行行政訴訟法第二百七十三條第
一項第十三款）之情形，提起再審之訴。經查再審原告係於八十八年九月二十三日收
受原判決，此有經再審原告之訴訟代理人收受之郵務送達證書附於該案卷可稽。再審
原告提起再審之訴之期間，應自八十八年九月二十四日起算，迄至八十八年十一月二
十三日（星期二）即已屆滿二個月，再審原告遲至八十九年一月五日始提起本件再審
之訴，亦有本院加蓋於訴狀上收文戳記所載日期可考，顯已逾越上開法定不變期間。
至於再審原告之再審起訴狀、補充再審理由狀、補充再審理由狀（三）、補充再審理
由狀（四）、補充再審理由狀（五）所述其於事後分別向臺北市政府工務局建管處及
行政院調閱之資料，均屬原徵收案之相關卷證資料，顯然再審原告於前訴訟程序時並
無不知其存在或不能予以使用之情形，縱其係事後始向相關機關調閱，亦難認其再審
事由發生在後或係事後始知悉有該證據。另再審原告所提示七十年十二月二十日之照
片，經查其於七十二年二月九日向行政院提出之陳情書內，已敘明係其於申請發還系
爭土地之前及成德國小於七十一年趕建圍牆先後所拍攝云云，有該陳情書及部分照片
附於原處分卷可稽，是其主張該照片（同一日所拍攝）係事後向周遭居民取得之照片
，其事後始知悉有該照片，並無逾越再審之訴之不變期間，顯無可採。又本件再審之
訴既因逾期不合法，應予駁回，則其實體上之理由，自無庸審酌，併予明。
據上論結，本件再審之訴為不合法，爰依行政訴訟法第二百七十八第一項、第一百零
四條、民事訴訟法第九十五條、第七十八條，裁定如主文。
中　　華　　民　　國　　九十一　　　年　　　五　　　　月　　　三十　　　日
                    最 高 行 政 法 院  第 四 庭
                                審 判 長 法  官　　　廖　政　雄
                                         法  官　　　趙　永　康
                                         法  官　　　林　清　祥
                                         法  官　　　鍾　耀　光
                                         法  官      姜  仁  脩
右  正  本  證  明  與  原  本  無  異
　　　　　　　　　　　　　　　　　　　　 法院書記官　蘇  金  全
中　　華　　民　　國　　九十一　　　年　　　五　　　　月　　　三十　　　日
